【裁判字號】    94,易,434
【裁判日期】    950313
【裁判案由】    竊盜等
【裁判全文】
臺灣雲林地方法院刑事判決               94年度易字第434號
公  訴  人  臺灣雲林地方法院檢察署檢察官
被      告  丙○○
                    巷25號
選任辯護人  林俊欽律師
上列被告因竊盜等案件，經檢察官提起公訴（94年度偵字第1828
號），被告於訴訟程序進行中就被訴事實為有罪之陳述，本院合
議庭裁定進行簡式審判程序，判決如下：
    主  文
丙○○共同連續行使偽造私文書，足以生損害於他人，處有期徒
刑壹年貳月，緩刑伍年。變造之「甲○○」國民身分證上丙○○
之照片壹張、如附表2 編號1 、2 、4 、5 所示偽造之「甲○○
」署押共柒枚（附表編號5 之簽帳單均為一式三聯複寫）均沒收
。
    事  實
一、丙○○與姓名年籍不詳綽號「阿瑞」之成年男子共同基於意
    圖為自己不法所有之犯意聯絡，於民國94年3 月28日上午7
    時許，在雲林縣處尾鎮○○路若瑟醫院附近，趁甲○○離開
    其車號GI-6459 自用小客車之際，進入甲○○上開車內，竊
    取甲○○所有置於車內之男用皮包1 只（內有臺灣中小企業
    銀行北港分行卡號0000000000000000號之信用卡【具提款卡
    功能】、富邦銀行卡號0000000000000000號、富邦銀行卡號
    0000000000000000號之信用卡、聯邦商業銀行卡號000000000
    0000000 號之信用卡各1 張【起訴書誤載為信用卡10餘張】
    、甲○○國民身分證等物）得手。
二、丙○○竊取甲○○所有之上開財物得手後，因甲○○平日均
    將信用卡及密碼放在一起，丙○○與「阿瑞」因此得知甲○○所有富邦銀行信用卡及臺灣中小企業銀行信用卡之密碼，
    竟共同基於意圖為自己不法所有之概括犯意聯絡，與「阿瑞
    」共同於附表1 所示時、地，持所竊得如附表1 所示之信用
    卡，分別在附表1 所示之金融行庫自動付款設備，連續以輸
    入上開信用卡之密碼，使自動付款機辯識系統誤認係該信用
    卡持卡人甲○○本人提領現金，以此不正方式，分別詐得現
    金新臺幣（下同）5 千元、1 萬元、2 萬元得手，2 人於領
    得現金後即朋分花用殆盡。
三、丙○○復與「阿瑞」共同基於意圖為自己不法所有及偽造私
    文書並行使之概括犯意聯絡，由丙○○先後於附表2 編號1至
    4 所列時、地，行使所竊得上開甲○○之信用卡刷卡消費，
    除附表2 編號3 並未刷卡外，丙○○每次刷卡後，均在簽帳
    單上偽造「甲○○」之署押，而偽造「甲○○」名義確認消
    費金額之簽帳單私文書，持以行使交付予附表所示之特約商
    店，均足以生損害於甲○○、發卡銀行及依約與持卡人交易
    之特約商店確認持卡人身分之正確性（詳細商店、時間、購
    買物品、使用之信用卡、偽造署押之數量均如附表2 所載）
    ，並使各該特約商店人員因而陷於錯誤，誤以為係甲○○本
    人消費而交付所購買之商品，詐得如附表2 編號1 、2 、4
    所示價值之財物得手，而附表2 編號3 ，則因銀樓店員乙○○要求出示身分證，丙○○以忘記帶身分證為由離去該店，
    致未消費得逞。嗣丙○○為購買手機，復與「阿瑞」共同基
    於變造特種文書並行使之犯意聯絡，於94年3 月28日某時，
    在不詳處所，由丙○○以將自己照片換貼於甲○○上開失竊
    國民身分證之方式，變造完成「甲○○」名義之國民身分證
    1 張，足生損害於甲○○本人及主管機關對於身分證管理之
    真正。變造完成後，與「阿瑞」復承前意圖為自己不法所有
    及偽造私文書並行使之概括犯意聯絡，由丙○○於附表2 編
    號5 所示時、地，持上開聯邦商業銀行信用卡，刷卡消費2
    次，購買金額如附表2 編號5 所示之手機2 支，並於信用卡
    簽帳單上偽造「甲○○」之署押共2 枚（簽帳單2 張均為1
    式3 聯複寫），偽造3 聯式「甲○○」名義之簽帳單私文書
    ，足生損害於甲○○，偽造完成後將之交與己○○而行使之
    ，並行使上開變造後之國民身分證供己○○核對確認係甲○○本人消費，致己○○陷於錯誤，誤以為係甲○○消費而交
    付手機2 支，均足以生損害於甲○○、發卡銀行及該特約商
    店確認持卡人身分之正確性。上開竊得之物，業經丙○○丟
    棄，所購得之手機3 支亦經變賣，所得現金均已花用殆盡。
    嗣經警於94年4 月21日循線查獲。
四、案經己○○、丁○○訴由雲林縣警察局虎尾分局報告臺灣雲
    林地方法院檢察署檢察官偵查起訴。
    理  由
一、上揭事實，業據被告丙○○坦承不諱，核與證人即被害人甲○○、晨光通訊行人員己○○、丸久超市店員丁○○、金合
    成銀樓店員乙○○等人於警詢中證述之情節相符，並有富邦
    銀行、臺灣中小企業銀行、聯邦商業銀行信用卡盜刷明細表
    各1 份、金合成銀樓監視錄影帶翻拍照片4 張、安慶郵局提
    款機監視錄影帶翻拍照片6 張、車號RK-4269 號自小客車照
    片7 張、被告照片5 張、臺灣中小企業銀行總行94年10月6
    日函送之簽帳單影本1 張、聯邦商業銀行信用卡中心94年10
    月14日函送之簽帳單影本6 張在卷可參，足認被告自白與事
    實相符，堪可採信。至被告雖一度否認犯罪，辯稱：信用卡
    身分證等物係「阿瑞」所給，是「阿瑞」叫伊去刷卡買手機
    ，伊有載「阿瑞」去盜領現金，但不知道上開信用卡是偷來
    的，其誤以為「阿瑞」就是甲○○，所以才會消費簽甲○○
    的名字，在警局會自白是因為員警叫其擔責任云云，核非可
    採；又被告於警詢、偵查及本院審理時，對於有無共犯即綽
    號「阿瑞」之人參與及其參與之犯行為何，前後所述不一且
    語多矛盾，然觀諸卷附安慶郵局提款機監視錄影帶翻拍照片
    ，其內確有被告以外之男子從事提款動作，被告復自承上開
    照片內之車輛為其所駕駛，從而本案確有被告以外之人共同
    參與犯行一情應堪認定，因此被告就刷卡購物、變造身分證
    及刷卡購得物品之處理等部分，有供稱均係自己所為云云，
    均屬迴護之詞，要無可採。本件事證明確，被告犯行堪以認
    定，應依法論科。
二、核被告丙○○就事實欄一所為，係犯刑法第320 條第1 項之
    竊盜罪；就事實欄二所為，係犯刑法第339 條之2 第1 項之
    以不正方法由自動付款設備詐取財物罪；就事實欄三之附表
    2 編號1 、2 、4 所為，均係犯刑法第216 條、第210 條之
    行使偽造私文書罪、第339 條第1 項之詐欺取財罪；就附表
    2 編號3 所為，係犯刑法第339 條第1 項、第3 項之詐欺取
    財未遂罪；就附表2 編號5 所為，係犯刑法第216 條、第21
    0 條之行使偽造私文書罪及刑法第216 條、第212 條行使變
    造特種文書罪。被告與綽號「阿瑞」之成年男子就上揭竊盜
    、以不正方法由自動付款設備詐取財物、行使偽造私文書、
    行使變造特種文書、及詐欺取財罪間，均有犯意之聯絡及行
    為之分擔，皆為共同正犯。又偽造署押為偽造私文書之部分
    行為，偽造私文書、變造特種文書後復持以行使，偽造之低
    度行為均為行使之高度行為所吸收，均不另論罪。被告多次
    以不正方法由自動付款設備詐取財物，及多次行使偽造私文
    書、詐欺取財犯行，均時間緊接，觸犯構成要件相同之罪名
    ，顯係基於概括犯意為之，均為連續犯，審酌被告所為3 次
    以不正方法由自動付款設備詐取財物犯行，以附表1 編號3
    所得財物較多，對被害人造成損害較大，其情節較重；而被
    告所為多次行使偽造文書、詐欺取財犯行，雖附表2 編號5
    所得財物價值略低於編號1 之財物價值，惟被告於編號5 尚
    有行使變造後之甲○○身分證，是應認其情節較重，而分別
    論以如附表1 編號3 所示之以不正方法由自動付款設備詐取
    財物罪一罪，及附表2 編號5 所示之行使偽造私文書一罪、
    詐欺取財既遂一罪，並均依法加重其刑。被告所犯上開竊盜
    、以不正方法由自動付款設備詐取財物、行使變造特種文書
    罪、行使偽造私文書罪、詐欺取財罪間，互有方法、結果之
    牽連犯關係，應依刑法第55條之規定，從一重之連續行使偽
    造私文書罪論處。起訴書雖未敘及上開偽造署押、偽造私文
    書及行使偽造私文書部分之事實，惟該部分犯罪事實，與起
    訴論罪科刑部分，有牽連犯之裁判上一罪關係，並經公訴檢
    察官當庭擴張犯罪事實，本院自應併予審理。又本件被告係
    於94年3 月28日下午2 時11分許，前往雲林縣虎尾鎮○○路
    ○ 段159 號之遠傳電信特約服務中心刷卡消費購買手機，有
    被告於該特約商店消費之簽帳單1 紙在卷可參（本院卷第39
    頁），且被告係於94年3 月28日下午1 時10分、1 時13分、
    1 時52分，分別持富邦銀行卡號0000000000000000號、卡號
    0000000000000000號之信用卡及臺灣中小企業銀行卡號0000
    000000000000號之信用卡前往提款，有富邦銀行、臺灣中小
    企業銀行信用卡盜刷明細表在卷可稽（警卷第25-27 頁），
    及被告在丸久超市消費之金額共計為2,564 元，起訴書記載
    被告於94年3 月28日晚上9 時許起，至遠傳電信特約服務中
    心盜刷購買手機1 支，及將被告提款之時間概括記載為當日
    （即94年3 月28日）下午1 時許，並記載被告有持聯邦銀行
    之信用卡前往提款，及將被告在丸久超市消費之金額記載為
    2, 500元，均有未洽，附此敘明。
三、爰審酌被告不思以正途取得財物，竟竊取他人皮包，進而冒
    用他人名義刷卡消費、提領現金，損害被害人甲○○權益甚
    大，惟犯後已賠償甲○○4 萬5 千元，此業據甲○○於本院
    審理時陳述明確（見本院卷第104 頁），及其犯後雖坦承犯
    行，惟供述前後不一，目前未婚、育有2 名子女、母親為多
    重障礙人士，此有被告提出之戶籍謄本及被告母親黃秀之身
    心障礙手冊在卷可參（本院卷第28-29 頁），工作為司機、
    教育程度為國小畢業等一切情狀，量處如主文所示之刑。末
    查，被告前因肅清煙毒條例、麻醉藥品管理條例案件，經法
    院分別判處有期徒刑3 年4 月、7 月，定應執行為有期徒刑
    3 年10月確定，於84年3 月24日縮短刑期假釋出監，指揮書
    執行完畢日期為86年9 月1 日，此有臺灣高等法院被告前案
    紀錄表在卷可參，被告前受有期徒刑以上刑之宣告，執行完
    畢後，5 年以內未曾受有期徒刑以上刑之宣告，因一時糊塗
    始犯本案，犯後已賠償被害人甲○○部分之損失，就所餘2
    萬5 千元部分，被告陳稱將儘速賠償，辯護人並表示將督促
    被告清償並願代被告償還之意，其經此起訴審判科刑，應已
    足促其警惕，而無再犯之虞，本院認上開宣告之刑，以暫不
    執行為適當，爰宣告緩刑5 年，以啟自新。被告變造甲○○
    國民身分證所用之照片1 張，為被告所有供犯罪所用之物，
    應依刑法第38條第1 項第2 款之規定沒收之。如附表編號1
    、2 、4 、5 之信用卡消費簽帳單上偽造之「甲○○」署押
    共7 枚（附表編號5 之簽帳單均為一式三聯複寫），均應依
    刑法第219 條之規定沒收。至被告所偽造如附表2 編號1、2
    、4 所示之消費簽帳單及附表2 編號5 所示之第三聯消費簽
    帳單（見本院卷第39-46 頁，為影本，原本未扣案），業經
    被告向各該特約商店提出行使，已非被告所有之物；而扣案
    之手機1 支，並非被告刷卡消費所得之物，業據被告供承在
    卷（見本院卷第55頁），該手機雖為被告所有，惟與被告所
    犯之上開犯行間，並無直接關係，不能認為係供被告犯罪所
    用之物，爰均不予宣告沒收。
據上論斷，應依刑事訴訟法第273 條之1 第1 項、第299 條第1
項前段，刑法第28條、第56條、第320 條第1 項、第216 條、第
210 條、第212 條、第339 條第1 項、第339 條之2 第1 項、第
55條、第74條第2 款、第219 條、第38條第1 項第2 款，判決如
主文。
本案經檢察官戊○○到庭執行職務。
中    華    民    國    95    年    3     月    13    日
                  刑事第五庭    法  官  王  素  珍
以上正本證明與原本無異。
如不服本判決，應於判決收受後10日內，向本院提出上訴狀（須
附繕本）。
                                書記官  林  怡  君
中    華    民    國    95    年    3     月    13    日
附錄本案論罪科刑法條：
中華民國刑法第320條第１項
 (普通竊盜罪、竊佔罪)
意圖為自己或第 3 人不法之所有，而竊取他人之動產者，為竊盜
罪，處五年以下有期徒刑、拘役或五百元以下罰金。
中華民國刑法第210條
 (偽造變造私文書罪)
偽造、變造私文書，足以生損害於公眾或他人者，處五年以下有
期徒刑。
中華民國刑法第212條
 (偽造變造特種文書罪)
偽造、變造護照、旅券、免許證、特許證及關於品行、能力服務
或其他相類之證書、介紹書，足以生損害於公眾或他人者，處一
年以下有期徒刑、拘役或三百元以下罰金。
中華民國刑法第216條
 (行使偽造變造或登載不實之文書罪)
行使第210 條至第215 條之文書者，依偽造、變造文書或登載不
實事項或使登載不實事項之規定處斷。
中華民國刑法第339條第1項
 (普通詐欺罪)
意圖為自己或第 3 人不法之所有，以詐術使人將本人或第 3 人
之物交付者，處五年以下有期徒刑、拘役或科或併科1000元以下
罰金。
中華民國刑法第339條之2第1項
意圖為自己或第3 人不法之所有，以不正方法由自動付款設備取
得他人之物者，處三年以下有期徒刑、拘役或一萬元以下罰金。
附表1：
┌─┬─────┬───────────┬─────────┬─────┐
│編│ 時   間  │    提款地點          │使用之信用卡      │  金  額  │
│號│          │                      │                  │（新臺幣）│
├─┼─────┼───────────┼─────────┼─────┤
│  │94年3 月28│雲林縣虎尾鎮○○路65號│富邦銀行卡號      │5,000元   │
│1 │日下午1 時│國立虎尾農工之第一商業│0000000000000000號│          │
│  │10 分     │銀行虎尾分行提款機    │之信用卡          │          │
├─┼─────┼───────────┼─────────┼─────┤
│  │94年3 月28│雲林縣虎尾鎮○○路65號│富邦銀行卡號      │10,000元  │
│2 │日下午1 時│國立虎尾農工之第一商業│0000000000000000號│          │
│  │13分      │銀行虎尾分行提款機    │之信用卡          │          │
├─┼─────┼───────────┼─────────┼─────┤
│  │94年3 月28│雲林縣虎尾鎮○○路1 之│臺灣中小企業銀行信│20,000元  │
│3 │日上午1 時│1 號虎尾安慶郵局之提款│用卡卡號0000000000│          │
│  │52 分     │機                    │692104號之信用卡  │          │
└─┴─────┴───────────┴─────────┴─────┘
附表2：
┌─┬─────┬──────┬────┬─────┬─────────┐
│編│ 時   間  │  被害商家  │購買物品│金    額  │ 簽帳單偽造之署押 │
│號│          │            │        │（新臺幣）│ 所持之信用卡卡號 │
├─┼─────┼──────┼────┼─────┼─────────┤
│  │94年3 月28│雲林縣虎尾鎮│手機1支 │13,560元  │遠傳特約服務中心簽│
│1 │日下午2 時│林森路2 段  │        │          │帳單上偽造之「王俊│
│  │11分      │159 號之遠傳│        │          │堯」署押1 枚；臺灣│
│  │          │電信特約服務│        │          │中小企業銀行北港分│
│  │          │中心        │        │          │行卡號000000000069│
│  │          │            │        │          │2104 號 之信用卡  │
│  │          │            │        │          │                  │
├─┼─────┼──────┼────┼─────┼─────────┤
│  │94年3 月28│雲林縣虎尾鎮│汽油    │100 ；500 │福懋虎尾加油站簽帳│
│2 │日晚上9 時│廉使123 號之│        │元        │單上「甲○○」之署│
│  │20分；同日│福懋虎尾加油│        │          │押共2 枚；聯邦商業│
│  │9 時21分  │站          │        │          │銀行卡號0000000000│
│  │          │            │        │          │317709號之信用卡  │
├─┼─────┼──────┼────┼─────┼─────────┤
│  │94年3 月28│雲林縣虎尾鎮│金飾    │5,700 元  │因銀樓店員乙○○要│
│3 │日晚上9 時│中山路71號之│        │          │求出示身分證，邱志│
│  │40分      │金合成銀樓  │        │          │明以忘記帶身分證為│
│  │          │            │        │          │由離去該店，致未消│
│  │          │            │        │          │費成功。          │
├─┼─────┼──────┼────┼─────┼─────────┤
│  │94年3 月28│雲林縣虎尾鎮│沙拉油、│798 ；1766│松青超市簽帳單上「│
│4 │日晚上10時│民族路1 號之│米、香煙│元        │甲○○」之署押共2 │
│  │1 分；同日│丸久超市    │等物    │          │枚；聯邦商業銀行卡│
│  │晚上10時6 │            │        │          │號0000000000000000│
│  │分        │            │        │          │號之信用卡        │
├─┼─────┼──────┼────┼─────┼─────────┤
│  │94年3 月28│雲林縣虎尾鎮│手機2支 │5,250 ；  │簽帳單上「甲○○」│
│5 │日晚上10時│林森路2 段  │        │6,300元   │之署押共2 枚（1 式│
│  │21分；同日│101 號之晨光│        │          │3 聯）；聯邦商業銀│
│  │晚上10時32│通訊行      │        │          │行卡號000000000031│
│  │分        │            │        │          │7709號之信用卡    │
└─┴─────┴──────┴────┴─────┴─────────┘


司法院資訊處製作；財團法人民間司法改革基金會備份。
